臺灣高雄地方法院刑事判決　　　　　　 100年度侵訴字第84號
公　訴　人　臺灣高雄地方法院檢察署檢察官 
被　　　告　沈家慶
上列被告因妨害性自主罪案件，經檢察官提起公訴（100 年度偵
字第1861號），本院依通常程序審理，因被告於準備程序進行中
就被訴事實為有罪之陳述，經告知簡式審判程序之旨，並聽取檢
察官及被告等意見後，經本院合議庭裁定由受命法官獨任進行簡
式審判程序，本院判決如下：
    主  文
沈家慶對於十四歲以上未滿十六歲之女子為性交，處有期徒刑陸
月。緩刑參年，緩刑期間付保護管束，並應向指定之政府機關、
政府機構、行政法人、社區或其他符合公益目的之機構或團體提
供壹佰小時之義務勞務。
    事  實
一、沈家慶於民國99年7 月間經由友人認識代號0000-0000 號少
    女（84年4 月間生，真實姓名年籍詳卷，下稱甲女），沈家
    慶與甲女認識後，甲女曾告知為84年次未滿16歲，雙方並進
    而交往成為男女朋友。詎沈家慶明知甲女係14歲以上未滿16
    歲之女子，竟基於與未滿16歲之女子合意性交之接續犯意，
    於99年8 月25日23時50分許、翌日凌晨1 時許，在位於高雄
    市○○○路348 號ＯＯＯＯＯ商務會館901 號房間內，徵得
    甲女之同意，於親吻甲女嘴唇並撫摸甲女胸部及下體後，即
    以其陰莖插入甲女陰道內抽動至射精之方式為性交2 次。嗣
    經甲女之母代號0000-0000 Ａ（真實姓名年籍詳卷，下稱乙
    女）發覺後報警處理，始查悉上情。
二、案經乙女訴由高雄市政府警察局新興分局移送臺灣高雄地方
    法院檢察署檢察官偵查起訴。
    理  由
壹、證據能力部分：
一、按行政機關、司法機關及軍法機關所製作必須公示之文書，
    不得揭露被害人之姓名、出生年月日、住居所及其他足資識
    別被害人身分之資訊，性侵害犯罪防治法第12條第2 項定有
    明文。經查，本件判決書如記載甲女、乙女之真實姓名年籍
    資料，有揭露足以識別告訴人甲女身分資訊之虞，爰依上開
    規定不記載其等姓名年籍資料，而就甲女、乙女部分均以代
    號為之（其等姓名年籍資料詳卷）。
二、按被告以外之人於審判外之言詞或書面陳述，除法律有規定
    者外，不得作為證據；又被告以外之人於審判外之陳述，雖
    不符刑事訴訟法第159 條之1 至第159 條之4 之規定，而經
    當事人於審判程序同意作為證據，法院審酌該言詞陳述或書
    面陳述作成時之情況，認為適當者，亦得為證據；當事人、
    代理人或辯護人於法院調查證據時，知有第159 條第1 項不
    得為證據之情形，而未於言詞辯論終結前聲明異議者，視為
    有前項之同意，刑事訴訟法第159 條第1 項、第159 條之5
    定有明文。經查，本判決所引用之各項證據資料，其屬於被
    告以外之人於審判外之陳述者，均據本院於調查證據程序逐
    一提示並告以要旨，檢察官、被告均知該等證據為被告以外
    之人之審判外陳述，已表示同意作為證據及未於言詞辯論終
    結前聲明異議，本院審酌上開證據作成時之情況，亦無不當
    取供等情形，認為以之作為本案之證據亦屬適當，依刑事訴
    訟法第159 條之5 規定，應有證據能力。
貳、實體部分：
一、上揭犯罪事實，業據被告沈家慶於本院審理時坦承不諱，核
    與證人即被害人甲女於警詢、偵查時證述：被告是經由友人
    介紹認識，被告知道伊未滿16歲，伊與被告是男女朋友關係
    ，有同意與被告發生性交行為等情相符（警卷第4 至8 頁、
    偵卷第23至25頁），並有現場照片2 幀及長庚醫療財團法人
    高雄長庚紀念醫院受理疑似性侵害事件驗傷診斷書1 份在卷
    可參。又甲女於本案事發當時，確係14歲以上未滿16歲之女
    子乙情，亦有代號與真實姓名對照表、戶籍資料查詢單各1
    份在卷可資為憑（見偵卷卷彌封袋內資料），足供擔保被告
    自白與事實相符，是被告確有得14歲以上未滿16歲之女子同
    意而為性交行為2 次之事證明確，其犯行堪以認定，應予依
    法論科。
二、按稱性交者，謂非基於正當目的所為之下列性侵入行為：「
    一、以性器進入他人之性器、肛門或口腔，或使之接合之行
    為。」刑法第10條第5 項第1 款定有明文。本件被告於上開
    時地，以其性器即陰莖，插入甲女性器即陰道內而為接合既
    遂2 次，依上開規定，即屬性交。次按刑法第227 條第3 項
    之規範目的，係因14歲以上未滿16歲之未成年男女，智識程
    度尚屬薄弱，發育未臻完全，思慮有欠成熟，同時難以確實
    理解性交之意義，而無承諾性交之能力，為保護其身心健康
    及善良風俗而為之規定，即便取得14歲以上未滿16歲之被害
    人同意，而對之為性交，仍無法脫免其罪責，是核被告所為
    ，係犯刑法第227 條第3 項之對於14歲以上未滿16歲女子為
    性交罪。被告對甲女性交前親吻嘴唇及撫摸胸部之猥褻低度
    行為，為性交之高度行為所吸收，不另論罪。又刑法所謂接
    續犯者，係指該項犯罪，係由行為人以單一行為接續進行，
    縱令在犯罪完畢以前，其各個舉動已與該罪之構成要件相符
    ，但在行為人主觀上，各個舉動不過為其犯罪行為之一部分
    ，且該數舉動於同時同地或密切接近之時地實施，各行為之
    獨立性極為薄弱，依一般社會健全觀念，在時間差距上，難
    以強行分開，在刑法評價上，以視為數個舉動之接續施行，
    合為包括之一行為予以評價，較為合理，始論為包括一罪之
    接續犯（最高法院86年臺上字第3295號判例參照）。本件被
    告於前開時、地與甲女為性交犯行2 次，考量其持續侵害之
    法益係屬同一、犯罪目的單一即皆係對甲女為性交行為，犯
    罪手段亦皆相同，且為性交之2 行為，時間尚可認密接，其
    各自獨立性較為薄弱，依一般社會觀念，如予數罪併罰，容
    有過度處罰之疑，而應適度擴張一行為之概念，將之評價上
    為接續犯一罪，較符刑罰公平原則，是應論以接續犯，而為
    包括之一罪。至刑法第227 條第3 項之罪，既已針對被害人
    之年齡對被告犯行特予加重其刑，本係因被害人之年齡所為
    之加重規定，且被告於前開犯行時亦非滿20歲之成年人，是
    被告對甲女所犯前開2 犯行，自無庸再依兒童及少年福利法
    第70條第1 項前段之規定加重其刑，附此敘明。
三、爰審酌被告與甲女為男女朋友關係，因一時私慾，明知甲女
    未滿16歲，年紀尚輕、思慮淺薄，判斷能力不佳，對於男女
    之事尚屬懵懂階段，仍對身心未臻成熟之甲女為性交，影響
    甲女身心健全發展，所為非是，本不應寬貸，惟念及被告犯
    後尚能坦承犯行，知所悔悟，態度尚可，且與甲女係出於兩
    情相悅而為性交行為，並已得甲女及其法定代理人之諒解，
    及兼衡其生活狀況、品行、智識程度、犯罪目的、手段、所
    生危害等一切情狀，量處如主文所示之刑，以資懲儆。末查
    被告前未曾因故意犯罪受有期徒刑以上之宣告，有臺灣高等
    法院被告全國前案紀錄表1 份在卷可參，其因年紀尚輕，未
    能建立正確兩性交往觀念，一時失慮致罹刑典，且已取得被
    害人甲女及其法定代人之諒解，並當庭表示同意給予緩刑機
    會（本院卷第35頁），法院本院認其經此偵審程序及科刑教
    訓後，當知所警惕而無再犯之虞，因認上開所宣告之刑，以
    暫不執行為適當，爰併宣告緩刑3 年，以啟自新。又本院院
    斟酌被告因法治觀念薄弱而觸法，期許被告能知所戒惕，回
    饋社會，並發揮附條件緩刑制度之立法目的，避免短期自由
    刑肇致之弊端，併依刑法第74條第2 項第5 款諭知被告應向
    指定之政府機關、政府機構、行政法人、社區或其他符合公
    益目的之機構或團體提供100 小時之義務勞務。至於被告究
    應向何政府機關、政府機構、行政法人、社區或其他符合公
    益目的之機構或團體，屬執行之問題，應由檢察官斟酌考量
    被告性別、家庭、身份、職業、經歷、特殊專長、體能狀況
    及素行紀錄與參加意願等因素，再依義務勞務執行機構之地
    域、特性及勞務內容等為適當之安排，附此敘明。
據上論斷，依刑事訴訟法第273 條之1 第1 項、第299 條第1 項
前段，刑法第227 條第3 項、第74條第1 項第1 款、第2 項第5
款、第93條第1 項第2 款，判決如主文。
本案經檢察官陳建州到庭執行職務。
中    華    民    國   100    年    8     月    31    日
                  刑事第二庭  法  官  柯彩燕
以上正本證明與原本無異。
如不服本判決應於收受送達後10日內向本院提出上訴書狀，並應
敘述具體理由；如未敘述上訴理由者，應於上訴期間屆滿後20日
內向本院補提理由書（均須按他造當事人之人數附繕本）「切勿
逕送上級法院」。
中    華    民    國   100    年    8     月    31    日
                              書記官  莊永利
附錄本判決論罪法條：
刑法第227條
對於未滿14歲之男女為性交者，處3 年以上10年以下有期徒刑。
對於未滿14歲之男女為猥褻之行為者，處6 個月以上5 年以下有
期徒刑。
對於14歲以上未滿16歲之男女為性交者，處7 年以下有期徒刑。
對於14歲以上未滿16歲之男女為猥褻之行為者，處3 年以下有期
徒刑。
第1項、第3項之未遂犯罰之